【裁判字號】    98,易,1492
【裁判日期】    980629
【裁判案由】    毒品危害防制條例
【裁判全文】
臺灣臺北地方法院刑事判決              98年度易字第1492號
公  訴  人  臺灣臺北地方法院檢察署檢察官
被      告  甲○○
                    （另案在臺灣臺北監獄執行中）
上列被告因違反毒品危害防制條例案件，經檢察官提起公訴（九
十八年度毒偵字第一四六八號），被告於準備程序中先就被訴事
實為有罪之陳述，經本院告以簡式審判之旨，並聽取當事人之意
見後，本院合議庭裁定行簡式審判程序，判決如下：
    主  文
甲○○施用第二級毒品，累犯，處有期徒刑伍月，如易科罰金，
以新臺幣壹仟元折算壹日。
    事  實
一、甲○○前於(一)民國九十二年間，因施用毒品而違反毒品危害
    防制條例案件，經本院以九十二年度毒聲字第一六七四號裁
    定送觀察、勒戒後，認無繼續施用之傾向，經臺灣臺北地方
    法院檢察署（下稱臺北地檢署）檢察官以九十三年度毒偵緝
    字第二三五號不起訴處分書為不起訴處分確定；後於(二)九十
    六年間，因持有及施用毒品而違反毒品危害防制條例案件，
    經本院以九十六年度易字第一○三四號刑事判決，分別判處
    有期徒刑三月、三月，應執行有期徒刑五月確定，嗣經本院
    以九十六年度聲減字第二二三七號裁定減刑並定應執行刑為
    有期徒刑二月十五日確定，於九十七年三月七日縮短刑期執
    行完畢；再於(三)九十六年間，因施用毒品而違反毒品危害防
    制條例案件，經臺灣板橋地方法院以九十六年度訴字第三四
    四○號刑事判決，判處有期徒刑六月確定；另於(四)九十七年
    間，因施用毒品而違反毒品危害防制條例案件，經本院以九
    十七年度簡字第九二四號刑事判決，判處有期徒刑四月確定
    ；及於(五)九十七年間，因施用毒品而違反毒品危害防制條例
    案件，經本院以九十八年度訴緝字第七七號刑事判決，判處
    有期徒刑七月確定。上開(三)(四)(五)罪經接續執行，現仍在監執
    行中。
二、甲○○仍不知悔改，基於施用第二級毒品甲基安非他命之犯
    意，於九十八年四月十一日二十三時許，在其位於臺北縣新
    店市○○路二號三樓之住處內，以將甲基安非他命置於玻璃
    球內燒烤後吸食煙霧之方式，施用甲基安非他命一次。嗣甲
    ○○因另案違反毒品危害防制條例罪，遭臺北地檢署發布通
    緝，而於同月十四日十七時二十分許，在臺北市○○區○○
    街二號前為警緝獲，乃接受調查，經警採集其尿液送驗發現
    呈安非他命類陽性反應，始悉上情。
三、案經臺北市政府警察局文山第二分局報告臺北地檢署檢察官
    偵查起訴。
    理  由
一、證據之認定：
    上開事實二之部分，有被告甲○○於上述時、地為警緝獲，
    經警採集其尿液送臺灣尖端先進生技醫藥股份有限公司以酵
    素免疫分析法初步檢驗及氣相層析質譜儀法確認檢驗，結果
    發現有安非他命及甲基安非他命陽性反應之濫用藥物檢驗報
    告一附卷足憑（偵卷第九頁參照），且被告亦於本院九十八
    年六月十五日審理時供承不諱（本院當日審判筆錄參照），
    是依上開濫用藥物檢驗報告一紙等補強證據已足資擔保被告
    於本院審理中所為之上開任意性自白具有相當程度之真實性
    ，而得確信被告前述自白之犯罪事實確屬真實，從而依刑事
    訴訟法第一百五十六條第一項及同條第二項規定，自得依被
    告上述自白及該補強證據認定被告確有為上述施用甲基安非
    他命一次之犯行，本件事證明確，被告犯行堪以認定。
二、論罪科刑之法律適用：
  (一)按甲基安非他命為毒品危害防制條例第二條第二項第二款所
    列之第二級毒品，是核被告甲○○所為，係犯毒品危害防制
    條例第十條第二項之施用第二級毒品罪。其施用前後持有第
    二級毒品甲基安非他命之低度行為，為其施用之高度行為所
    吸收，不另論罪。
  (二)查被告有如事實一之(二)所載之犯罪科刑執行情形，有臺灣高
    等法院被告全國前案紀錄表及被告所犯上開案件之判決書、
    裁定書各乙份在卷可稽，其前受有期徒刑執行完畢，於五年
    以內故意再犯本件有期徒刑以上之罪，為累犯，應依刑法第
    四十七條第一項之規定，加重其刑。
  (三)爰審酌被告前已曾因施用毒品而違反毒品危害防制條例案件
    ，經法院裁定送觀察、勒戒及判刑確定，卻仍未能把握自新
    機會，徹底戒除施用毒品之惡習，仍再施用足以導致人體機
    能發生依賴性、成癮性及抗藥性等障礙之第二級毒品甲基安
    非他命，惟念其施用毒品乃戕害自身身心健康，尚未危及他
    人，及犯罪後坦承犯行，態度尚稱良好，兼衡其犯罪動機、
    手段、施用毒品之次數等一切情狀，量處如主文所示之刑，
    ，並諭知易科罰金之折算標準，以示警儆。
據上論斷，應依刑事訴訟法第二百七十三條之一第一項、第二百
九十九條第一項前段，毒品危害防制條例第十條第二項，刑法第
十一條前段、第四十七條第一項、第四十一條第一項前段，判決
如主文。
本案經檢察官李建論到庭執行職務。
中    華    民    國    98    年    6     月    29    日
                  刑事第九庭法  官  張詩芸
以上正本證明與原本無異。
如不服本判決應於收受送達後10日內向本院提出上訴書狀，並應
敘述具體理由；其未敘述上訴理由者，應於上訴期間屆滿後20日
內向本院補提理由書（均須按他造當事人之人數附繕）「切勿逕
送上級法院」。
                            書記官  顏淑華
中    華    民    國    98    年    6     月    29    日
附錄本案論罪科刑法條全文
毒品危害防制條例第十條
施用第一級毒品者，處六月以上五年以下有期徒刑。
施用第二級毒品者，處三年以下有期徒刑。


司法院資訊處製作；財團法人民間司法改革基金會備份。
